最高法院刑事裁定　　　　　　　　　　111年度台抗字第759號
抗　告　人　林錦興



上列抗告人因偽造有價證券等罪案件，不服臺灣高等法院中華民
國111年4月29日定應執行刑之裁定（111 年度聲字第1439號，聲
請案號：臺灣高等檢察署111年度執聲字第643號），提起抗告，
本院裁定如下：
    主  文
抗告駁回。 
    理  由
一、裁判確定前犯數罪者，併合處罰之；數罪併罰，有二裁判以
    上者，應依刑法第51條之規定，定其應執行之刑；宣告多數
    有期徒刑者，於各刑中之最長期以上，各刑合併之刑期以下
    ，定其刑期，但不得逾30年。刑法第50條、第53條、第51條
    第5 款分別定有明文。又法律上屬於裁量之事項，有其外部
    性界限及內部性界限，並非概無拘束。依據法律之具體規定
    ，法院應在其範圍選擇為適當之裁判者，為外部性界限；而
    法院為裁判時，應考量法律之目的及法律秩序之理念所在者
    ，為內部性界限。法院為裁判時，二者均不得有所逾越。在
    數罪併罰，有二裁判以上，定其應執行之刑之案件，法院所
    為刑之酌定，固屬裁量之事項，然仍應受前述外部性界限及
    內部性界限之拘束。事實審法院於酌定應執行刑之量定，如
    未違背刑法第51條各款或刑事訴訟法第370 條第2、3項所定
    之方法或範圍（即法律之外部性界限），亦無明顯違背公平
    、比例原則或整體法律秩序之理念者（即法律之內部性界限
    ），即不得任意指為違法或不當。
二、本件原裁定以抗告人即受刑人林錦興因偽造有價證券等罪，
    經法院先後判處如其附表（下稱附表）各編號所示之刑（附
    表各編號之刑均不得易科罰金，亦不得易服社會勞動），均
    經確定在案。經檢察官聲請定其應執行之刑，核屬適當，爰
    定應執行有期徒刑6年10月。
三、抗告意旨略以：抗告人所犯屬相同犯罪類型，皆係輕罪，應
    酌定較低之應執行刑。又抗告人年事已高，身體健康狀況欠
    佳，原裁定所定應執行刑過重，有失公平。爰請從輕更定應
    執行刑等語。
四、經查：原裁定已審酌抗告人所犯附表各編號所示之罪，其中
    附表編號1、2所示之罪，經原審法院110 年度聲字第4526號
    裁定，定其應執行刑為有期徒刑3年2月；附表編號3、4所示
    之罪，經臺灣新北地方法院109年度訴字第462號判決定應執
    行有期徒刑4年，並經原審法院以110年度上訴字第1101號判
    決駁回上訴（本院111年度台上字第155號判決駁回上訴）確
    定，總合有期徒刑7年2月，合併定其應執行有期徒刑6 年10
    月，與刑法第51條規定無違，且已有適度酌減。經核並未逾
    越外部性界限，亦無明顯濫用裁量權，而有違反內部性界限
    之情，核屬原審定應執行刑裁量職權的適法行使。抗告意旨
    係對於原審定應執行刑裁量權之適法行使，任意指摘。至抗
    告人另提出其他個案定應執行刑之情形，係法院就定應執行
    刑之案件，依個案不同情節所為裁量，尚不得比附援引，據
    以指摘原裁定違法、失當。應認本件抗告為無理由，予以駁
    回。
據上論結，應依刑事訴訟法第412條，裁定如主文。
中    華    民    國   111    年    6     月    9     日
                  刑事第五庭審判長法  官  李  錦  樑
                                  法  官  周  政  達
                                  法  官  林  孟  宜
                                  法  官  吳  淑  惠
                                  法  官  錢  建  榮
本件正本證明與原本無異
                                  書記官
中    華    民    國   111    年    6     月    15    日